臺灣桃園地方法院刑事判決
110年度簡上字第456號
上  訴  人  
即  被  告  王政皓


上列上訴人即被告因傷害案件，不服本院民國110年6月9日所為1
10年度桃簡字第647號第一審刑事簡易判決（聲請簡易判決處刑
案號：110年度偵字第3090號），提起上訴，本院管轄之第二審
合議庭判決如下：
    主  文
原判決撤銷。
王政皓犯傷害罪，處拘役肆拾日，如易科罰金，以新臺幣壹仟元
折算壹日。
    事  實
一、王政皓與高暐宸因打麻將時產生口角，竟基於傷害之犯意，
    於民國109年10月17日晚間10時30分許，在桃園市○○區○○○路
    000號亞洲麻將競技協會內，以徒手及手持牌尺毆打高暐宸
    ，致高暐宸受有頭部外傷併擦傷、顏面及左前臂多處擦傷之
    傷害。
二、案經高暐宸訴由桃園市政府警察局中壢分局報告臺灣桃園地
    方法院檢察署檢察官偵查後聲請簡易判決處刑。
    理  由
壹、程序事項：
一、按被告以外之人於審判外之陳述，雖不符刑事訴訟法第159
    條之1至之4等4條之規定，而經當事人於審判程序同意作為
    證據，法院審酌該言詞陳述或書面陳述作成時之情況，認為
    適當者，亦得為證據；當事人、代理人或辯護人於法院調查
    證據時，知有刑事訴訟法第159條第1項不得為證據之情形，
    而未於言詞辯論終結前聲明異議者，視為有前項之同意，同
    法第159條之5定有明文。立法意旨在於傳聞證據未經當事人
    之反對詰問予以核實，原則上先予排除。惟若當事人已放棄
    反對詰問權，於審判程序中表明同意該等傳聞證據可作為證
    據；或於言詞辯論終結前未聲明異議，基於尊重當事人對傳
    聞證據之處分權，及證據資料愈豐富，愈有助於真實發見之
    理念，且強化言詞辯論主義，使訴訟程序得以順暢進行，上
    開傳聞證據亦均具有證據能力。經查：本案檢察官、被告王
    政皓於本院準備程序時，就本判決所引用審判外之言詞或書
    面陳述，均同意將之作為證據（110年度簡上字第456號卷，
    下稱簡上字卷，第43頁），亦未於言詞辯論終結前聲明異議
    ，本院審酌上開證據資料製作時之情況，尚無違法取得及證
    明力明顯過低之瑕疵，認以之作為證據應屬適當，且上開各
    該證據均經本院於審判期日依法進行證據之調查、辯論，被
    告於訴訟上之防禦權，已受保障，故上開證據資料均有證據
    能力。
二、另本院以下所引用之非供述證據，均與本件事實具有自然關
    聯性，且核屬書證、物證性質，又查無事證足認有違背法定
    程序或經偽造、變造所取得等證據排除之情事，復經本院依
    刑事訴訟法第164條、第165條踐行物證、書證之調查程序，
    況檢察官及被告對此部分之證據能力亦均不爭執，堪認均有
    證據能力。
貳、實體事項：
一、認定事實之理由及依據：
    上開犯罪事實，業據被告王政皓於警詢、偵查、本院準備程
    序及審理時均坦承不諱（110年度偵字第3090號卷，下稱偵
    字卷，第7至9、47至48頁；簡上字卷，第42至43、85頁），
    核與證人即告訴人高暐宸於警詢、偵查中之證述、證人高清
    榮於偵查中之證述情節相大致相符（偵字卷，第19至21、47
    至48、53至56頁），復有聯新國際醫院診斷證明書、刑案現
    場照片（偵字卷，第23至27、29頁），是被告上開任意性自
    白核與事實相符，堪以採信。綜上，本案事證明確，被告所
    為上開犯行，洵堪認定，應依法論科。
二、論罪科刑及撤銷改判部分：
㈠、核被告所為，係犯刑法第277條第1項之傷害罪。
㈡、至被告所持供本案傷害告訴人所用之牌尺，並未扣案，亦無
    證據認為屬被告所有，且仍存在，又價值非高，不論是否沒
    收或追徵，均無妨被告罪責、刑罰預防目的之評價，既欠缺
    刑法上重要性，為避免開啟助益甚微之沒收或追徵程序，過
    度耗費訴訟資源而無助於目的之達成，本於比例原則，爰不
    予另行宣告沒收或追徵。
㈢、原審以審酌被告行為時年齡為29歲，學歷為國中畢業，職業
    為商之生活狀況、智識程度及其素行；因細故糾紛即出手毆
    傷他人，行為之惡性非輕；犯後雖坦認犯行，但迄今未能與
    被害人達成和解以止紛爭之犯後態度，暨被害人所受傷勢輕
    重程度等一切情狀，量處有期徒刑3月，固非無見。惟查，
    被告於本案上訴後與告訴人自行達成和解，並已有依約賠償
    等情，業據被告供承在卷（簡上字卷，第43頁），復有聲請
    撤回告訴狀（簡上字卷，第23頁）附卷可參，自堪認定，又
    告訴人亦到庭證稱：其與上訴人和解當天，上訴人就已經賠
    償，而且上訴人也一直向我道歉，希望能給上訴人判輕一點
    等語（簡上字卷，第45頁），是上揭事項既係關乎被告犯罪
    後態度之重要事項，原審未及審酌上情，難謂其所量刑度已
    符合刑法第57條之規定，是被告提起本件上訴即屬有據，應
    由本院予以撤銷改判。
㈣、爰審酌被告僅因細故，竟無法克制自身情緒而施加暴力，應
    予非難，惟念其犯後對其犯行坦承不諱，態度尚佳，復兼衡
    被告犯罪之動機、手段、情節、素行、智識程度、家庭及經
    濟狀況、所生危害、業與告訴人達成和解並賠償損失、告訴
    人請求從輕量刑等一切情狀，量處如主文所示之刑，並諭知
    易科罰金之折算標準。
據上論斷，應依刑事訴訟法第455條之1第1項、第3項、第369條
第1項前段、第364條、第299條第1項前段，刑法第277條第1項、
第41條第1項前段、刑法施行法第1條之1 第1 項、第2 項前段，
判決如主文。
本案經檢察官吳宜展聲請簡易判決處刑，檢察官林奕瑋到庭執行
職務。
中　　華　　民　　國　　111 　年　　7 　　月　　28　　日
                  刑事第十七庭審判長法　官  張明道
                                    法　官  李思緯
                                    法　官  張英尉
以上正本證明與原本無異。
不得上訴。
      　　　　　　　　　　　　　　　書記官　李芝菁
中　　華　　民　　國　　111 　年　　7 　　月　　29　　日
附錄論罪科刑法條：
中華民國刑法第277條
傷害人之身體或健康者，處5年以下有期徒刑、拘役或50萬元以
下罰金。
犯前項之罪，因而致人於死者，處無期徒刑或7年以上有期徒刑
；致重傷者，處3年以上10年以下有期徒刑。